<?xml version='1.0' encoding='utf-8'?>
<verb default="mímhisnigh" disambig="">
  <verbalNoun default="mímhisniú" />
  <verbalAdjective default="mímhisnithe" />
  <tenseForm default="mímhisnigh" tense="Past" dependency="Indep" person="Base" />
  <tenseForm default="mímhisníomar" tense="Past" dependency="Indep" person="Pl1" />
  <tenseForm default="mímhisníodar" tense="Past" dependency="Indep" person="Pl3" />
  <tenseForm default="mímhisníodh" tense="Past" dependency="Indep" person="Auto" />
  <tenseForm default="mímhisnigh" tense="Past" dependency="Dep" person="Base" />
  <tenseForm default="mímhisníomar" tense="Past" dependency="Dep" person="Pl1" />
  <tenseForm default="mímhisníodar" tense="Past" dependency="Dep" person="Pl3" />
  <tenseForm default="mímhisníodh" tense="Past" dependency="Dep" person="Auto" />
  <tenseForm default="mímhisníodh" tense="PastCont" dependency="Indep" person="Base" />
  <tenseForm default="mímhisnínn" tense="PastCont" dependency="Indep" person="Sg1" />
  <tenseForm default="mímhisníteá" tense="PastCont" dependency="Indep" person="Sg2" />
  <tenseForm default="mímhisnímis" tense="PastCont" dependency="Indep" person="Pl1" />
  <tenseForm default="mímhisnídís" tense="PastCont" dependency="Indep" person="Pl3" />
  <tenseForm default="mímhisnítí" tense="PastCont" dependency="Indep" person="Auto" />
  <tenseForm default="mímhisníodh" tense="PastCont" dependency="Dep" person="Base" />
  <tenseForm default="mímhisnínn" tense="PastCont" dependency="Dep" person="Sg1" />
  <tenseForm default="mímhisníteá" tense="PastCont" dependency="Dep" person="Sg2" />
  <tenseForm default="mímhisnímis" tense="PastCont" dependency="Dep" person="Pl1" />
  <tenseForm default="mímhisnídís" tense="PastCont" dependency="Dep" person="Pl3" />
  <tenseForm default="mímhisnítí" tense="PastCont" dependency="Dep" person="Auto" />
  <tenseForm default="mímhisníonn" tense="PresCont" dependency="Indep" person="Base" />
  <tenseForm default="mímhisním" tense="PresCont" dependency="Indep" person="Sg1" />
  <tenseForm default="mímhisnímid" tense="PresCont" dependency="Indep" person="Pl1" />
  <tenseForm default="mímhisnítear" tense="PresCont" dependency="Indep" person="Auto" />
  <tenseForm default="mímhisníonn" tense="PresCont" dependency="Dep" person="Base" />
  <tenseForm default="mímhisním" tense="PresCont" dependency="Dep" person="Sg1" />
  <tenseForm default="mímhisnímid" tense="PresCont" dependency="Dep" person="Pl1" />
  <tenseForm default="mímhisnítear" tense="PresCont" dependency="Dep" person="Auto" />
  <tenseForm default="mímhisneoidh" tense="Fut" dependency="Indep" person="Base" />
  <tenseForm default="mímhisneoimid" tense="Fut" dependency="Indep" person="Pl1" />
  <tenseForm default="mímhisneofar" tense="Fut" dependency="Indep" person="Auto" />
  <tenseForm default="mímhisneoidh" tense="Fut" dependency="Dep" person="Base" />
  <tenseForm default="mímhisneoimid" tense="Fut" dependency="Dep" person="Pl1" />
  <tenseForm default="mímhisneofar" tense="Fut" dependency="Dep" person="Auto" />
  <tenseForm default="mímhisneodh" tense="Cond" dependency="Indep" person="Base" />
  <tenseForm default="mímhisneoinn" tense="Cond" dependency="Indep" person="Sg1" />
  <tenseForm default="mímhisneofá" tense="Cond" dependency="Indep" person="Sg2" />
  <tenseForm default="mímhisneoimis" tense="Cond" dependency="Indep" person="Pl1" />
  <tenseForm default="mímhisneoidís" tense="Cond" dependency="Indep" person="Pl3" />
  <tenseForm default="mímhisneofaí" tense="Cond" dependency="Indep" person="Auto" />
  <tenseForm default="mímhisneodh" tense="Cond" dependency="Dep" person="Base" />
  <tenseForm default="mímhisneoinn" tense="Cond" dependency="Dep" person="Sg1" />
  <tenseForm default="mímhisneofá" tense="Cond" dependency="Dep" person="Sg2" />
  <tenseForm default="mímhisneoimis" tense="Cond" dependency="Dep" person="Pl1" />
  <tenseForm default="mímhisneoidís" tense="Cond" dependency="Dep" person="Pl3" />
  <tenseForm default="mímhisneofaí" tense="Cond" dependency="Dep" person="Auto" />
  <moodForm default="mímhisníodh" mood="Imper" person="Base" />
  <moodForm default="mímhisním" mood="Imper" person="Sg1" />
  <moodForm default="mímhisnigh" mood="Imper" person="Sg2" />
  <moodForm default="mímhisnímis" mood="Imper" person="Pl1" />
  <moodForm default="mímhisnígí" mood="Imper" person="Pl2" />
  <moodForm default="mímhisnídís" mood="Imper" person="Pl3" />
  <moodForm default="mímhisnítear" mood="Imper" person="Auto" />
  <moodForm default="mímhisní" mood="Subj" person="Base" />
  <moodForm default="mímhisnímid" mood="Subj" person="Pl1" />
  <moodForm default="mímhisnítear" mood="Subj" person="Auto" />
</verb>
